【裁判字號】    97,易,815
【裁判日期】    970731
【裁判案由】    竊盜
【裁判全文】
臺灣高雄地方法院刑事判決               97年度易字第815號
公  訴  人  臺灣高雄地方法院檢察署檢察官
被      告  甲○
                  （另案羈押於臺灣高雄看守所）
上列被告等因竊盜案件，經檢察官提起公訴（97年度偵緝字第29
8號），經本院合議庭裁定改行簡式審判程序，判決如下：
    主  文
甲○犯結夥攜帶兇器毀壞門扇竊盜罪，累犯，處有期徒刑拾月。
扣案破壞剪壹支沒收。
    事  實
一、甲○前因施用毒品案件，經本院判處有期徒刑10月確定，另
    再因竊盜、贓物等案件，各經法院判處有期徒刑5 月、4 月
    ，並定應執行刑為有期徒刑8 月確定，上開數罪經接續執行
    ，於民國96年5 月15日縮刑期滿執行完畢。詎仍不知悔改，
    夥同王錦文、陳清榮2 人（業經本院均判處有期徒刑10月在
    案）共同基於意圖為自己不法所有之竊盜犯意聯絡，於96年
    6 月19日4 、5 時許，由王錦文駕駛車牌號碼3301-PB 號自
    用小客貨車搭載甲○、陳清榮，3 人一同前往乙○○○所有
    位於高雄縣大寮鄉○○○路868 巷1 號工廠門口前，由王錦
    文坐於車內負責把風，甲○則持客觀上足供兇器使用之破壞
    剪剪斷該工廠大門鎖孔後，即與陳清榮2 人一同侵入該工廠
    內（無故侵入他人建築物部分，未據告訴）竊取乙○○○所
    有之波浪板1 批（重約80公斤），得手後，並將竊得之波浪
    板載至陳清榮位於高雄縣大寮鄉○○村○○路94號住處暫放
    ，再由陳清榮於同日6 時許，駕駛前揭自用小客貨車搭載甲
    ○及前揭竊得之波浪板，前往不知情之李天生（贓物部分業
    據檢察官為不起訴處分）所經營位於高雄縣大寮鄉○○街30
    6 之12號資源回收廠變賣，變賣所得新台幣600 餘元皆由甲
    ○、陳清榮、王錦文3 人朋分花用。嗣於96年7 月3 日8 時
    許，為警在陳清榮上址住處經徵得陳清榮之同意後進行搜索
    ，而扣得陳清榮所有且供上開竊行使用之破壞剪1 支，始悉
    上情。
二、案經臺南縣警察局移送臺灣高雄地方法院檢察署檢察官偵查
    起訴。
    理  由
一、按本案被告甲○所犯係死刑、無期徒刑、最輕本刑為3 年以
    上有期徒刑以外之罪，其於準備程序就前揭被訴事實為有罪
    之陳述，經受命法官告知簡式審判程序之旨，並聽取其與公
    訴人之意見後，本院認無不得或不宜改依簡式審判程序進行
    之情形，爰依刑事訴訟法第273 條之1 第1 項規定，裁定本
    件由受命法官獨任進行簡式審判程序，合先敘明。
二、上揭事實，業據被告於本院審理時坦承不諱，且與同案被告
    陳清榮、王錦文供述之情節大致相符，並有證人即被害人乙
    ○○○、證人李天生於偵查中之證述可參，此外復有蒐證照
    片12張、搜索扣押筆錄、扣押物品目錄表各1 份及扣案之破
    壞剪1 支可憑，足認被告之自白與事實相符，應堪採信。從
    而，本件事證明確，被告犯行洵堪認定，應依法論科。
三、按刑法第321 條第1 項第3 款之攜帶兇器竊盜罪，係以行為
    人攜帶兇器竊盜為其加重條件，此所謂兇器，其種類並無限
    制，凡客觀上足對人之生命、身體、安全構成威脅，具有危
    險性之兇器均屬之，且祇須行竊時攜帶此種具有危險性之兇
    器為已足，並不以攜帶之初有行兇之意圖為必要（最高法院
    79年臺上字第5253號判例意旨參照）。本件被告3 人行竊時
    持以破壞鐵門上之鎖孔，如卷附照片所示（見警卷第95頁）
    ，屬金屬材質質地堅硬之物甚明，且既足以使大門鎖恐遭破
    壞，客觀上自足以為殺傷人生命、身體之器械，顯為具有危
    險性之兇器，是核被告所為係犯刑法第321 條第1 項第2 款
    、第3 款、第4 款之結夥攜帶兇器毀壞門扇竊盜罪。被告與
    同案被告陳清榮、王錦文間有犯意聯絡，行為分擔，為共同
    正犯。又被告有如事實欄所載之犯罪前科，有臺灣高等法院
    被告前案紀錄表1 份在卷可按，其於受徒刑之執行完畢後，
    5 年以內故意再犯有期徒刑以上之罪者，為累犯，應依刑法
    第47條第1 項加重其刑。爰審酌被告曾有前開前科，素行不
    佳，竟不思悔改，且不循正當工作以為謀生，竟率爾竊取他
    人財物，造成被害人財產上之損失，價值觀念顯有偏差，惟
    念其犯後於本院審理中已坦承犯行，犯罪後態度尚可等一切
    情狀，量處如主文所示之刑，以資懲儆。扣案之破壞剪1 支
    （如警卷第15頁下方照片所示較小之破壞剪），係為同案被
    告陳清榮所有，供渠等為本案竊盜犯行所用之物，業據同案
    被告陳清榮於警詢、被告於本院審理中供承在卷（見警卷第
    7 頁、本院卷第32頁），爰依刑法第38條第1 項第2 款規定
    及共犯責任共同原則宣告沒收。
據上論斷，應依刑事訴訟法第273 之1 第1 項、第299 條第1 項
前段，刑法第28條、第321 條第1 項第2 款、第3 款、第4 款、
第47條第1 項前段、第38條第1 項第2 款，判決如主文。
本案經檢察官丙○○到庭執行職務。
中    華    民    國    97    年     7    月    31    日
                  刑事第四庭    法  官  鄭凱文
以上正本證明與原本無異。
如不服本判決應於收受本判決後10日內向本院提出上訴書狀，並
應敘述具體理由，如未敘述上訴理由者，應於上訴期間屆滿後20
日內補提理由書狀於本院（均須按他造當事人之人數附繕本）「
切勿逕送上級法院」。
中    華    民    國    97    年    8     月    4     日
                                書記官  蕭家玲
附錄本案論罪科刑法條：
中華民國刑法第321條
犯竊盜罪而有左列情形之一者，處6月以上、5年以下有期徒刑：
一  於夜間侵入住宅或有人居住之建築物、船艦或隱匿其內而犯
    之者。
二  毀越門扇、牆垣或其他安全設備而犯之者。
三  攜帶兇器而犯之者。
四  結夥三人以上而犯之者。
五  乘火災、水災或其他災害之際而犯之者。
六  在車站或埠頭而犯之者。
前項之未遂犯罰之。


司法院資訊處製作；財團法人民間司法改革基金會備份。
